【裁判字號】    90,易,3888
【裁判日期】    901214
【裁判案由】    毀棄損壞等
【裁判全文】
臺灣高雄地方法院刑事判決                          九十年度易字第三八八八號
    公  訴  人  臺灣高雄地方法院檢察署檢察官
    被      告  甲○○
                乙○○
右列被告因毀棄損壞等案件，經檢察官提起公訴（九十年度偵字第一四一０三號），
本院判決如左：
    主  文
甲○○公然侮辱人，處罰金壹仟元，如易服勞役，以佰元折算壹日。
乙○○公然侮辱人，處罰金壹仟元，如易服勞役，以佰元折算壹日；又損壞他人臉
盆，足以生損害於他人，處罰金伍佰元，如服勞役，以佰元折算壹日。應執行罰金
壹仟貳佰元，如易服勞役，以佰元折算壹日。
    事  實
一、甲○○與乙○○均係設於高雄市三民區○○○路二七四號威尼斯大樓管理委員會
    之管理委員，二人於民國九十年六月二十五日下午七時許，因甲○○在該大樓地
    下室洗車事宜致發生口角，渠二人乃在上開公眾得共見共聞之處所，各基於公然
    侮辱人之犯意，甲○○以「下流、卑鄙、無恥、婊子」，乙○○則以「妓女」等
    各均足以貶損乙○○、甲○○社會評價之言語，分別公然辱罵對方，使乙○○、
    甲○○各覺人格尊嚴受損。詎乙○○復因氣憤，乃另基於毀損他人物品之犯意，
    將甲○○所有置於洗車現場之臉盆一個，予以拾起後摔在地上，致該臉盆破裂不
    堪使用，足以生損害於甲○○。
二、案經甲○○、乙○○分別訴由高雄市政府警察局三民第一分局報請臺灣高雄地方
    法院檢察署檢察官偵查起訴。
    理  由
一、訊據被告乙○○對於曾在右揭時地辱罵被告甲○○為「妓女」，並將被告甲○○
    所有之臉盆擲破等事實，坦承不諱，另訊據被告甲○○則矢口否認有辱罵被告乙
    ○○之事實，辯稱：伊沒有辱罵乙○○，證人郭南明於第一次警訊時亦證稱只聽
    到被告乙○○辱罵伊，至郭南明又前往警局製作第二次筆錄，係因受到被告乙○
    ○之要求云云。經查：被告乙○○與被告甲○○於前揭時地因洗車事宜致發生爭
    執之事實，業據證人郭南明於警訊時證稱：「當時甲○○在地下室一樓停車場洗
    車，洗車時不慎將水滴到地下二樓停車場乙○○的自小客車，雙方發生爭吵互相
    辱罵，當時乙○○即氣憤用右手拿起甲○○洗車用塑膠臉盆往地上丟擲，致臉盆
    破裂損壞。」「因為他們用國語互相辱罵，因我國語聽不清楚，所以不知道他們
    在相互辱罵什麼言語，當時乙○○要駕車離去時從車窗向甲○○用國語辱罵『妓
    女』的言語即駕車離去，當時我的確親耳聽見，也明白這一句話涵義。」（見九
    十年六月二十五日警訊筆錄）「我看到及聽到甲○○罵乙○○下流、卑鄙、無恥
    、婊子等語，且甲○○在乙○○車後追罵到一樓的車道出口。」（見九十年六月
    二十六日警訊筆錄），至於為何證人郭南明為何會前往警局製作第二次筆錄，依
    其所書寫之自白書表示係受到被告乙○○之要求，此有該自白書在卷可憑，惟證
    人第二次警訊筆錄內容之真實性是否有受被告乙○○之影響，依證人郭南明於偵
    訊時證稱：「（問自白書是你簽的名？）是我簽的，是公司叫我簽的名，是管理
    公司專員要求我為一方說話，我第一次做筆錄時是說乙○○罵甲○○，因為乙○
    ○透過派出所要求郭南明將當時情形再說清楚，才會去作第二次筆錄，實際上我
    有在場聽到他二人在互罵，他們講的話我聽的懂，但我不會講。」（見九十年八
    月十七日偵訊筆錄）是依證人郭南明所證，雖證人郭南明有製作二次警訊筆錄，
    且第二次係受被告乙○○之要求，惟其證言之內容並無不實，而係將當時之情況
    說明的更清楚，故被告甲○○所辯即無可採，此外，復有照片一張為證，是本件
    事證明確，被告二人犯行均堪認定。
二、核被告乙○○所為，係犯刑法第三百零九條第一項公然侮辱罪及第三百五十四條
    毀損罪。被告甲○○所為係犯刑法第三百零九條第一項公然侮辱罪。被告乙○○
    所犯上開二罪，犯意各別，行為互殊，應分論併罰。爰審酌被告二人僅因細故發
    生爭吵，即分別出口傷人，被告乙○○更因而損壞他人之物，顯不尊重他人，惟
    念及被告乙○○犯後坦承犯行，二人態度均尚可，及渠二人分別所受之損害等一
    切情狀，就渠所犯上開各罪，分別量處如主文所示之刑，並諭知易服勞役之折算
    標準，另就被告乙○○部分定其應執行刑，再諭知易服勞役之折算標準，以資警
    懲。
據上論斷，應依刑事訴訟法第二百九十九條第一項前段，刑法第第三百零九條第一項
、第三百五十四條、第五十一條第七款、第四十二條第二項，罰金罰鍰提高標準條例
第一條前段、第二條，判決如主文。
中      華民      國      九十      年      十二    月    十四    日
                                  臺灣高雄地方法院刑事第四庭
                                      法  官  楊  國  祥
右正本證明與原本無異。
如不服本判決，應於判決送達後十日內，向本院提出上訴狀。
                                      書記官  陳  怡  真
中    華    民    國    九十      年     十二      月      十四        日
附錄論罪法條
中華民國刑法第三百零九條
公然侮辱人者，處拘役或三百元以下罰金。
以強暴犯前項之罪者，處一年以下有期徒刑、拘役或五百元以下罰金。
中華民國刑法第三百五十四條
毀棄、損壞前二條以外之他人之物或令致不堪用，足以生損害於公眾或他
人者，處二年以下有期徒刑、拘役或五百元以下罰金。


司法院資訊處製作；財團法人民間司法改革基金會備份。
